臺灣臺北地方法院裁定
111年度北秩字第220號
移送機關    臺北市政府警察局中正第一分局

被移送人    陳冠綸


上列被移送人因違反社會秩序維護法，經移送機關於民國111年9
月5日以北市警中正一分刑字第1113009026號移送書移送審理，
本院裁定如下：
    主      文
陳冠綸攜帶經主管機關公告查禁之器械，處罰鍰新臺幣陸仟元。
扣案之甩棍壹支沒入。
    事實及證據理由
一、被移送人於下列時、地有違反社會秩序維護法之行為：
  ㈠時間：民國111年8月8日15時50分。
  ㈡地點：臺北市○○區○○路000號（臺灣臺北地方法院安檢
　　      門）。
  ㈢行為：在上揭時地攜帶經主管機關公告查禁之器械即甩棍1
　　      支。
二、上開事實，有下列之事證證明屬實：
  ㈠被移送人於上揭時、地為警當場查獲。
  ㈡被移送人於警察局詢問時之供述。 
  ㈢蒐證照片2紙。
  ㈣甩棍1支扣案可證。
三、按警械非經內政部或其授權之警察機關許可，不得定製、售
    賣或持有，違者由警察機關沒入，但法律另有規定者，從其
    規定；前項許可定製、售賣或持有之警械種類規格、許可條
    件、許可之申請、審查、註銷、撤銷或廢止及其他應遵行事
    項之辦法，由內政部定之，警械使用條例第14條定有明文。
    本辦法規定得申請許可定製、售賣、持有之警械以警棍、警
    銬、電氣警棍（棒）（電擊器）、防暴網為限，警械許可定
    製售賣持有管理辦法第2條第1項亦有明定。又製造、運輸、
    販賣、攜帶或公然陳列經主管機關公告查禁之器械者，處3
    日以下拘留或新臺幣3萬元以下罰鍰，社會秩序維護法第63
    條第1項第8款復定有明文。
四、本件被移送人於上揭時、地經警當場查獲甩棍1支，雖辯稱
    ：甩棍係其家人所給，攜帶甩棍係為防身之用等云云。惟查
    ，甩棍依警械使用條例第14條、警械許可定製售賣持有管理
    辦法第2條第1項規定，非經內政部或其授權之警察機關許可
    ，不得定製、售賣或持有，自屬公告查禁之器械，被移送人
    前揭辯詞於法相違，難以採信，是被移送人確有攜帶持有經
    主管機關公告查禁之器械之事實，應可認定。爰審酌被移送
    人違犯情節、品行、年齡、智識程度、所生危害及行為後之
    態度等一切情狀，量處如主文第1項所示。
五、扣案之甩棍1支，係公告之查禁物，併依社會秩序維護法第2
    2條第1項第2款、第2項後段規定，不問屬於行為人與否，宣
    告沒入之。
六、依社會秩序維護法第45條第1項、第63條第1項第8款、第22
    條第1項第2款、第2項後段，裁定如主文。
中　　華　　民　　國　　111 　年　　9 　　月　　13　　日
                  臺北簡易庭    法  官  詹慶堂
以上正本係照原本作成。
如不服本裁定，得於裁定書送達之翌日起5日內，以書狀敘述理
由，向本庭（臺北市○○區○○○路0段000巷0號）提起抗告。
中　　華　　民　　國　　111 　年　　9 　　月　　13　　日
                                書記官  馬正道